【裁判字號】    89,易,1425
【裁判日期】    891031
【裁判案由】    贓物
【裁判全文】
臺灣屏東地方法院刑事判決                        八十九年度易字第一四二五號
    公  訴  人  臺灣屏東地方法院檢察署檢察官
    被      告  甲○○
右列被告因贓物案件，經檢察官提起公訴（八十九年度偵字第二八五五號），本院判
決如左：
     主  文
甲○○連續故買贓物，處有期徒刑肆月。
     事  實
一、甲○○（綽號小白）明知洪世宗（綽號大頭）所持有之諾基亞牌、易利信牌行動
    電話均為竊盜所得，係屬贓物，仍基於故買贓物之概括犯意，在高雄市某加油站
    ，先於民國八十八年十二中旬，以新台幣（下同）二千元之價格向洪世宗購買行
    動電話一支，一星期後再以每支約二千元之價格購入二支行動電話，復於同年十
    二月底，以每支約二千元之價格再購入行動電話二支，甲○○將前述行動電話買
    入後，即在楊佳上所經營之大統電話總匯（屏東縣高樹鄉○○村○○路一五二之
    一號），借用楊某之工具修理後並購買電池、充電器等物（楊佳上涉案部分另經
    不起訴處分確定），再以三千五百元至四千元不等之價格轉賣予不特定之人，嗣
    因警方查獲洪世宗等人之竊盜、搶奪犯行，始循線知悉上情。
二、案經台南縣警察局新營分局移送台灣台南地方法院檢察署呈請台灣高等法院檢察
    署令轉台灣屏東地方法院檢察署檢察官偵查起訴。
     理  由
一、訊據被告甲○○對於右揭時地購買受行動電話後並予轉售等情坦認不諱，惟矢口
    否認知贓，辯稱：在警訊中坦承知道行動電話是偷來的，是因當時警察突然很兇
    ，被告被嚇到了，又被告買來後均照本來之價格轉給朋友云云。經查：證人洪世
    宗在警、偵訊均供稱第一次賣行動電話給被告時，有告知被告是偷來的，其後均
    由被告不定時主動打電話來詢問有無行動電話要銷售等語。且衡購買行動電話，
    為擔保來源之正當性，應至電信器材公司購買，並應檢視行動電話出廠證明及號
    碼等資料，以免購得來路不明之產品，洪世宗本身並非經營電信器材買賣之人，
    竟不定時有中古行動電話出售予被告，依一般人之知識經驗已足認該行動電話之
    來源確有問題，被告不得諉為不知。又查被告與洪世宗共同意圖為自己不法之所
    有，於八十九年四月二十九日凌晨三時三十分許，在高雄市○○區○○路七十巷
    口，攜帶兇器螺絲起子，竊得車號ＸＮ─四五一號營業大貨車，並向該管警員謊
    報車禍等情，有台灣高雄地方法院檢察署八十九年度偵字第九七八一號起訴書附
    卷可稽，衡情被告在前案（台灣台南地方法院檢察署八十九年營偵字第一九Ｏ號
    ）遭洪世宗連累，被警方依故買贓物罪嫌移送地檢署，處於有被刑罰訴追可能之
    狀態，理應對洪世宗產生怨懟，從此迴避洪世宗，以免再無端牽連其他刑事案件
    ，而其等竟能在前案未結束之情形下，還共同在高雄市另犯他案，足見二人交情
    深厚，洪世宗應無設詞誣陷之理，被告在警訊自白知贓即與市實相符，被告上開
    所辯，係屬卸詞，不足採信，事證明確，被告犯行堪以認定。
二、核被告所為係犯刑法第三百四十九條第二項之故買贓物罪。被告先後多次故買贓
    物犯行，時間緊接，犯罪構成要件相同，顯係基於概括犯意反覆為之，為連續犯
    ，依刑法第五十六條規定論以一罪，並加重其刑。茲審酌被告圖利故買贓物之動
    機、目的、手段、所生危害、否認犯行等情及其他一切情狀，量處如主文所示之
    刑。
據上論斷，應依刑事訴訟法第二百九十九條第一項前段，刑法第五十六條、第三百四
十九條第二項、罰金鍰提高準條例第一條前段，判決如主文。
中      華      民      國      八十九      年      十    月  三十一    日
                                      臺灣屏東地方法院刑事第一庭
                                          法  官    蕭世昌
右正本證明與原本無異。
對於本判決如有不服應於收受送達後十日內向本院提出上訴書狀上訴於台灣高等法院
高雄分院並按他造當事人之人數附具繕本。
                                          書記官   曾文玲
中      華      民      國      八十九      年      十    月  三十一    日
附錄本判決論罪法條
中華民國刑法第三百四十九條 (普通贓物罪)：搬運、寄藏、故買贓物或為牙保者，
處五年以下有期徒刑、拘役或科或併科一千元以下罰金。


司法院資訊處製作；財團法人民間司法改革基金會備份。
